# 请教陈版关于最新的政府补助准则的问题

提问人：多喜子 时间：2017-10-10 15:25:48
请教陈版，最新的政府补助中 15 条的（一）有些不太清楚：第十五条 已确认的政府补助需要退回的，应当在需要退回的当期分情况按照以下规定进行会计处理： （一） 初始确认时冲减相关资产账面价值的，调整资产账面价值；政府贴息冲减相应借款费用，我个人理解是针对之前的借款费用进行调整，但是处理在当期也就是说，可能之前发生了10w的资本化，20w的费用化，如果贴3w的利息要按照 1 ： 2 的比例分别在两类借款费用分摊，但是另外一种理解是，冲减当期的借款费用，也就是已经完全进入费用化阶段的借款费用，请教您冲减相应的借款费用是冲减这笔贷款之前对应的借款费用还是相应于这笔贷款，现在的借款费用？谢谢您

回答人：chenyiwei
你这个问题是当期收到贴息的处理，还是将已收到的贴息归还政府？ 如果是前面问题，则应首先明确该贴息针对的是哪个期间内的利息支出，据此进行相应的调整处理。